【裁判字號】    98,重訴,347
【裁判日期】    990930
【裁判案由】    拆屋還地等
【裁判全文】
臺灣板橋地方法院民事判決             98年度重訴字第347號
原      告  卯○○
            子○○
            寅○○
            癸○○
            壬○○
            辛○○
上6人共同
訴訟代理人  郭睦萱律師
複  代理人  蘇家弘律師
被      告  酉○○
            巳○○
            戊○○
            丑○○
            辰○○
            午○○
            丙○○
            甲○○
            申○○
            乙○○
            未○○
上11人共同
訴訟代理人  羅瑞洋律師
被      告  庚○○
            己○○
上列當事人間請求拆屋還地等事件，經本院於民國98年9 月7 日
言詞辯論終結，判決如下：
    主  文
原告之訴及假執行之聲請駁回。
訴訟費用由原告負擔。
    事實及理由
甲、程序方面：
一、本件被告庚○○、己○○經合法通知未於言詞辯論期日到場
    ，核無民事訴訟法第386條所列各款情形，爰依原告之聲請
    ，由其一造辯論而為判決。
二、按訴狀送達後，原告不得將原訴變更或追加他訴，但有請求
    之基礎事實同一或擴張或減縮應受判決事項之聲明之情形者
    ，不在此限，民事訴訟法第255條第1項第2款定有明文。本
    件原告於訴訟進行中，依據系爭土地與其上建物現時之所有
    及使用狀況，為被告之追加、撤回及變更其訴之聲明如下述
    原告訴之聲明所示，核其所為訴之追加、變更，合於前揭法
    條規定，應予准許，而撤回部分被告之訴，被告對此並無異
    議，故關於撤回之被告部分，亦已脫離訴訟之繫屬，均併此
    敘明。
乙、實體方面：
一、原告主張：
（一）緣坐落臺北縣三重市○○○段435地號土地（以下簡稱：
      系爭土地）為原告等與戌○○、林荷生、林烽澤等共計30
      人所共有，原告等為系爭土地之所有權人。而系爭土地多
      年來由被告酉○○等13人無權占有使用中。然被告等非系
      爭土地所有權人，多年來無權占有使用系爭土地，原告曾
      發函催請被告等人遷移，其等均置之未理、拒不返還系爭
      土地。
（二）查原告辛○○已向原告壬○○買受系爭土地00000000分之
      0000000之應有部分，並已辦理所有權移轉登記完畢，原
      告辛○○亦為系爭土地之共有人之一。姑不論被告提出之
      買賣契約是否為真，然原告辛○○向原告壬○○買受系爭
      土地之應有部分，非屬原買賣契約之當事人，自亦應不受
      被告等人與林子卿債權契約之拘束，故被告等人亦不得對
      原告辛○○主張為有權占有。故被告主張原告壬○○與辛○○間之買賣行為，僅為損害他人為目的，無任何利己之
      情事，因而適用民法第148條之規定，非屬有據。
（三）經查，被告等人既未經取得系爭土地應有部分，即占用系
      爭土地之特定部分，本已屬無權占有。姑不論其等抗辯因
      有與林子卿之買賣關係等言是否實在，未經分管協議前，
      縱為共有人亦不得占用共有物之特定部分等法理，被告等
      人自仍不得使用系爭土地之特定部分。再被告等未先行立
      證共有人有為分管協議，或對伊等使用系爭土地有不異議
      之情況下，原告乃否認有分管契約或默示分管契約。又被
      告所舉買賣契約除未能證明形式真正外，觀其內容，其中
      亦有諸多瑕疵，更難採信該等契約確實存在。是縱被告等
      人自林子卿繼受系爭土地之權利，系爭土地未經分管，亦
      不得逕就系爭土地之特定部分為使用收益。又查，原告癸○○、壬○○亦係因買賣關係而取得系爭土地之應有部分
      ，併依法登記為所有權人，被告等人自難持對抗林子卿之
      事由，對抗原告癸○○、壬○○。
（四）原告等人請求不當得利之情形：
  １、查被告等無權占有系爭土地多年，受有占有使用系爭土地
      之利益，致原告所有損害，原告得請求被告返還之範圍，
      乃以被告等所受之利益為度，無權占有他人土地，可能獲
      得相當於租金之利益為社會通常之觀念，則被告每月應返
      還原告相當於租金之利益。故就不當得利之部分，原告等
      乃以起訴日為基準時，分別訴請被告等返還自起訴日回溯
      5年前部分，及自起訴日起至拆屋還地日止按月給付相當
      於租金之部分：
    (1)原告子○○、卯○○、寅○○部分：
      原告子○○等3 人於系爭土地所持有之應有部分均相同，
      是原告子○○等3 人所得請求之不當得利金額自屬相同，
      爰將其等得訴請被告等人給付之金額及計算式整理如附件
      1。是就原告等起訴時即98年7月29日溯及起算5年前不當
      得利部分，原告子○○等3人分向被告請求給付如酉○○
      119,826元、戊○○72,388元、午○○74,969元、乙○○
      77,794元、庚○○等65,628元及申○○60,225元；及自起
      訴日起至被告等拆屋還地日止之部分，按月請求被告給付
      如酉○○2,164元、戊○○1,307元、午○○1,35 4元、乙○○1,405元、庚○○等1,185元及申○○1,088元，自屬
      有據。
    (2)原告癸○○部分：
      本件起訴日即98年7 月29日起回溯5 年前止之期間，原告
      癸○○於系爭土地之應有部分原係0000000/00000000，後
      於98年2月13日變更應有部分為220997/0000000。爰將原
      告癸○○得訴請被告等人給付之金額及計算式整理如附件
      2。是就原告等起訴時即98年7月29日溯及起算5年前不當
      得利部分，原告癸○○分向被告請求給付如酉○○41,876
      元、戊○○25,296元、午○○26,199元、乙○○27,185元
      、庚○○等22,936元及申○○21,045元，及自起訴日起至
      被告等拆屋還地日止之部分，按月請求被告給付如酉○○
      1,082元、戊○○654元、午○○677元、乙○○702元、庚○○等593元及申○○544元，自屬有據。
    (3)原告壬○○部分：
      本件起訴日即98年7 月29日起回溯5 年前止之期間，原告
      壬○○於系爭土地之應有部分原係0000000/00000000，後
      於98年2月13日變更應有部分為220997/0000000；起訴後
      於99年5月5日則又變更應有部分為0000000/00000000。爰
      將壬○○得訴請被告等人給付之金額及計算式整理如附件
      3。是就原告等起訴時即98年7月29日溯及起算5年前不當
      得利部分，原告壬○○分向被告請求給付如酉○○41,876
      元、戊○○25,296元、午○○26,199元、乙○○27,185元
      、庚○○等22,936元及申○○21,045元；及自起訴日起至
      99年5月5日之部分，按月請求被告給付如酉○○1,082元
      、戊○○654元、午○○677元、乙○○702元、庚○○等
      593 元及申○○544元，及自99年5月5日起迄拆屋還地日
      止，按月請求被告給付如酉○○361元、戊○○218元、午
      ○○226元、乙○○234元、庚○○等198元及申○○181元
      ，自屬有據。
  ２、原告辛○○於本訴中暫時保留向被告請求不當得利之權利
      。
（五）聲明：1.被告酉○○應將坐落臺北縣三重市○○○段435
      地號土地上如附圖K部分之房屋（門牌：臺北縣三重市○○○路37巷4號）拆除，並將土地返還予原告及全體共有
      人；並應分別給付原告子○○、卯○○、寅○○、癸○○
      及壬○○如附表6所示之金額；2.被告戊○○應將坐落臺
      北縣三重市○○○段435地號土地上如附圖J部分之房屋（
      門牌：臺北縣三重市○○○路37巷6號）拆除，並將土地
      返還予原告及全體共有人；並應分別給付原告子○○、卯
      ○○、寅○○、癸○○及壬○○如附表7所示之金額。被
      告丑○○應自附圖J部分房屋占用之基地遷出，並將該部
      分土地返還原告及全體共有人；3.被告午○○應將坐落臺
      北縣三重市○○○段435地號土地上如附圖I部分之房屋（
      門牌：臺北縣三重市○○○路37巷6之1號）拆除，並將土
      地返還予原告及全體共有人；並應分別給付原告子○○、
      卯○○、寅○○、癸○○及壬○○如附表8所示之金額。
      被告巳○○應自附圖I部分房屋占用之基地遷出，並將該
      部分土地返還原告及全體共有人；4.被告乙○○應將坐落
      臺北縣三重市○○○段435地號土地上如附圖H部分之房屋
      （門牌：臺北縣三重市○○○路37巷8號）拆除，並將土
      地返還予原告及全體共有人；並應分別給付原告子○○、
      卯○○、寅○○、癸○○及壬○○如附表9所示之金額。
      被告丙○○、甲○○、辰○○應自附圖H部分房屋占用之
      基地遷出，並將該部分土地返還原告及全體共有人；5.被
      告庚○○、己○○應將坐落臺北縣三重市○○○段435地
      號土地上如附圖G部分之房屋（門牌：臺北縣三重市○○○路37巷10號）拆除，並將土地返還予原告及全體共有人
      ；並應分別給付原告子○○、卯○○、寅○○、癸○○及
      壬○○如附表10所示之金額；6.被告申○○應將坐落臺北
      縣三重市○○○段435地號土地上如附圖B部分之房屋（門
      牌：臺北縣三重市○○○路37巷18號，稅籍編號Ｚ0000000
      0000）拆除；並應分別給付原告子○○、卯○○、寅○○
      、癸○○及壬○○如附表11所示之金額。被告張盈綺應自
      附圖B部分房屋占用之基地遷出，並將該部分土地返還原
      告及全體共有人；7.原告願供擔保請准宣告假執行。
二、被告則以下開情詞置辯：
（一）被告酉○○、巳○○、辰○○、申○○、戊○○、午○○
      乙○○、丑○○、丙○○、甲○○、未○○部分：
  １、查被告等或是向原地主林子卿，或是向其後手購買建物坐
      落之土地應有部分，既是基於買賣之法律關係而占有系爭
      土地，應非無權占有。而原告之被繼承人林子卿不僅是出
      售其應有部分予被告或被告之前手，尚且指定土地之特定
      部分。其後不論是林子卿或其他人，對於系爭建物坐落於
      系爭土地上，均未提出異議，足證各權利人間已有分管協
      議，至少亦成立默示之分管約定，則原告於林子卿死亡後
      主張被告等人為無權占有，應有違誠信原則。又依被證28
      異動清冊第1頁虛線之上所載原告癸○○、壬○○為林子
      卿之繼承人，其等否認為林子卿之繼承人，應無足取。
  ２、經查，被告酉○○之父蔡崑仁向黃德明、何陳快購買系爭
      臺北縣三重市○○○路37巷4 號建物，並先向地主林子卿
      承租建物坐落之土地，進而購買坐落土地所需之應有部分
      。蔡崑仁於94年11月2日過世，被告酉○○為其之繼承人
      之一，則系爭4號建物之所有權人為被告酉○○。而系爭6
      號及6之1號建物原門牌號碼為三重鎮○○○路37巷6號，
      原所有權人為王德蘭，王德蘭於48年11月13日將系爭6號
      建物及土地出售與廖廷基，廖廷基於53年12月31日將系爭
      6 號建物及土地出售與蔡火焜，蔡火焜於54年9月25日將
      系爭建物及土地出售與廖學西，廖學西將系爭6號建物拆
      成6號及6之1號二棟建物，並將6號建物及土地出售與丁○○，丁○○於94年贈與其女兒即被告戊○○。廖學西另將
      6 之1號建物及土地出售與蘇勝，蘇勝於61年2月10日將6
      之1號建物及土地出售與被告午○○。又被告乙○○之父
      親王騰本於43年以前與系爭8號建物坐落土地之地主林子
      卿簽立租地建屋契約，其母王黃治亦於47年7月25日與林
      子卿簽立不動產買賣契約書，則系爭8號建物之所有權人
      為被告乙○○。另系爭18之1號建物及其坐落之土地，是
      被告申○○之父黃德明、母何陳快於45年11月20日向林子
      卿購買，由被告申○○繼承，則系爭18之1號建物之所有
      權人為被告申○○。
  ３、復查，證人戌○○證稱：「（被告訴訟代理人問：證人所
      知土地是林子卿與其大弟所共有，則林子卿及其大弟是否
      就土地為分管之協議？）林子卿是管理37巷之部分，他大
      弟是管理後面45巷之部分」等語，足證林子卿與其大弟間
      確有分管協議。故系爭408 地號土地最早之共有人為林子
      卿及其兄弟二人，且有分管協議存在。
  ４、又查，原告壬○○因被告與其被繼承人林子卿就系爭土地
      有買賣契約，故將其應有部分出售予原告辛○○。而原告
      辛○○明知購買系爭土地之應有部分上有他人建物，且存
      有本件訴訟，仍執意買受，原告辛○○與壬○○顯係因為
      迴避被告抗辯，而故為所有權之讓與，依最高法院之判決
      意旨，有違民法第148條之規定，不能主張被告為無權占
      有。
  ５、聲明：(1)原告之訴及其假執行之聲請均駁回；(2)如受不利
      判決，被告願供擔保請准宣告免為假執行。
（二）被告庚○○、己○○部分：
      被告庚○○、己○○經合法通知，未於最後言詞辯論期日
      到場，亦未提出書狀作任何有利於己之聲明或陳述。
三、查原告主張系爭土地為原告等與戌○○、林荷生、林烽澤等
    共計30人所共有，原告等為系爭土地之所有權人，而被告酉
    ○○則為系爭土地其上門牌號碼為臺北縣三重市○○○路3
    7巷4號房屋之所有權人，被告戊○○、丑○○各為系爭土地
    其上門牌號碼為臺北縣三重市○○○路37巷6號房屋之所有
    權人及使用人，被告被告午○○、巳○○各為系爭土地其上
    門牌號碼為臺北縣三重市○○○路37巷6之1號房屋之所有權
    人及使用人，被告乙○○與丙○○、甲○○、辰○○各為系
    爭土地其上門牌號碼為臺北縣三重市○○○路37巷8號房屋
    之所有權人及使用人，被告庚○○、己○○為系爭土地其上
    門牌號碼為臺北縣三重市○○○路37巷10號房屋之所有權人
    ，被告申○○、張盈綺各為系爭土地其上門牌號碼為臺北縣
    三重市○○○路37巷18號房屋之所有權人及使用人之事實，
    業據提出土地及登記簿謄本影本1份為證，被告對此亦不爭
    執，並經本院向臺北縣政府稅捐稽徵處三重分處函詢系爭建
    物之房屋稅籍資料，有臺北縣政府稅捐稽徵處三重分處98年
    10月19日北稅重二字第0980037227號函暨檢附房屋稅籍證明
    書1份在卷為憑，堪信原告此部分之主張為真實。再原告復
    主張被告係無權占有系爭土地，被告則以前開情詞置辯，是
    本件所應審究者，為被告是否有合法占有使用系爭土地之權
    源？如被告係無權占用系爭土地，則原告得請求相當於租金
    之不當得利之數額為何？茲分別敘述如下
四、原告主張被告係無權占用系爭土地，被告則辯以被告等或向
    原地主林子卿，或是向其後手購買建物坐落之土地應有部分
    ，既是基於買賣之法律關係而占有系爭土地，應非無權占有
    等語，則按當事人主張有利於己之事實者，就其事實有舉證
    之責任，民事訴訟法第277條本文定有明文。又民事訴訟如
    係由原告主張權利者，應先由原告負舉證之責，若原告先不
    能舉證，以證實自己主張之事實為真實，則被告就其抗辯事
    實即令不能舉證，或其所舉證據尚有疵累，亦應駁回原告之
    請求（最高法院17年上字第917號判例意旨參照）。經查：
（一）原告主張被告係無權占用系爭土地，而被告就其上開所辯
      ，則據提出45年11月20日建物買賣契約書、45年11月8日
      土地租賃契約書、45年11月8日杜賣證書、54年7月28日土
      地買賣契約書、57年及94年之繳稅單據、戶籍謄本、遺產
      稅免稅證明書、46年6月1日土地買賣契約書、48年11月13
      日買賣契約書、53年12月31日買賣契約書、54年9月25日
      買賣契約書、所有權移轉契約書、61年2月10日買賣契約
      書、82年稅單、繳稅證明書、稅單、43年農曆6月1日土地
      租賃合同契約書、47年7月25日不動產買賣契約書、45年
      稅單、臺北縣政府62年函文、戶籍謄本、45年11月20日買
      賣契約書、45年12月18日杜賣證書、48年稅單、土地登記
      簿謄本、異動清冊及戌○○提供之文件等影本為憑，而經
      本院向臺北縣政府稅捐稽徵處三重分處函詢系爭建物之房
      屋稅籍資料之結果，系爭建物之納稅義務人其起課年月大
      多約於81年7月或無起課年月，而該等建物之折舊年數大
      致為6年、17年、37年、51年、53年、59年，此有上開臺
      北縣政府稅捐稽徵處三重分處98年10月19日北稅重二字第
      0980037227號函暨檢附房屋稅籍證明書1份在卷可參，核
      與被告前述所提之書證內容並無不符，是被告上開所辯，
      已非不可採信。則依上開原告所有系爭土地及被告所占有
      系爭房屋其使用系爭土地沿革之事實，應認系爭土地重測
      前地號為408號之土地，其最早之共有人為林子卿及其兄
      弟二人，且彼此之間確有明示及默示之分管協議關係存在
      ，而被告所有系爭房屋均仍依原分管位置占有使用系爭土
      地迄今之情無誤。
（二）再原告雖否認上開被告所提部分文書形式上之真正，然證
      人即系爭土地其中之共有人戌○○於本院審理時已到庭證
      稱：「（問：證人是否可以證明其被證29之真正？）可以
      ；（問：被證29文件正本是否為伊所擁有？）是的；（問
      ：為何會擁有被證29文件正本？）是地主林子卿給我的；
      （問：文件上林子卿之印文是否為林子卿所蓋？）若不是
      他本人所蓋的也可能是請代書蓋的；（問：證人對於林子
      卿將系爭土地之特定部分出租、出售他人之事宜，是否知
      悉？）我知道；（問：對於林子卿所出租或出售所有台北
      縣三重埔段菜寮小段408地號土地予他人蓋房屋之情形了
      不了解？）是林子卿與大弟共有的，我知道是有租給別人
      蓋屋，至於是否有出售，我不清楚；（問：林子卿出租或
      出售伊所有台北縣三重埔段菜寮小段408地號土地予他人
      蓋房屋，是指定408地號內之特定位置或是由承租人、買
      受人任意自己找位置蓋房屋？）林子卿出租給別人蓋屋，
      他會特定位置；（問：你向林子卿購買土地持分，當初有
      無確定位置？）有；（被告訴訟代理人問：證人是否先向
      林子卿租地建屋後來再向他買土地？）是的。民國四十幾
      年的事情，本來一坪一年5斤白米，後來漲成10斤，後來
      我們就租金談不成，他就說要將土地賣給我；（問：原告
      訴訟代理人問：證人是否知道土地408地號承租人是誰？
      ）很多人，但不知道名字，承租人大多租在37巷的左鄰右
      社；（原告訴訟代理人問：證人是否知道還有沒有人在現
      在承租？）我知道現在還有人在該處，但不知道是否是租
      的；（原告訴訟代理人問：是否知道承租時，土地上是否
      已經有建物？）我去租的時候，我租的部分是空地，其他
      已承租的有用竹子或鐵管簡單搭建房屋自行居住使用；（
      被告訴訟代理人問：請問證人所知土地是林子卿與其大弟
      共有，則林子卿及大弟是否有就土地為分管之協議？）林
      子卿是管理37巷之部分，他大弟是管理後面45巷之部分」
      等情明確（見本院99年2月9日言詞辯論筆錄），核與上開
      被告所提文書所記載之內容完全相符，足見上開文書應信
      為真實，是參以原告就系爭土地向本院另行提起分割共有
      物之訴，其判決內容亦認系爭土地其上之連動式多層公寓
      建物，長久公然和平使用該基地，顯然共有人間存在分管
      各自建物坐落基地之默示意思等情，此有本院97年度訴字
      第2434號民事判決1份在卷可參，益徵被告前開所辯被告
      等或向原地主林子卿，或是向其後手購買建物坐落之土地
      應有部分乙節，應可信為真實。
（三）按共有物分管契約係共有人就共有物管理方法所成立之協
      議，依民法第820條第1項規定，應由共有人全體共同協議
      訂定之。又共有物分管之約定，不以訂立書面為要件，倘
      共有人間實際上劃定使用範圍，對各自占有管領之部分，
      互相容忍，對於他共有人使用、收益，各自占有之土地，
      未予干涉，已歷有年所，即非不得認有默示分管契約之存
      在。是共有物分管契約，應由全體共有人共同協議之，其
      約定雖不以訂立書面為要件，惟仍須共有人間實際上劃定
      使用範圍，對各自占有管領之部分，互相容忍，對於他共
      有人使用、收益，各自占有之土地，未予干涉；共有人與
      其他共有人訂立共有物分管之特約後，將其應有部分讓與
      第三人，且受讓人明知或可得而知分管契約存在，即應受
      分管契約之拘束；共有土地之出租，乃典型之利用行為而
      屬民法第820條第1項規定管理權能之範圍，故共有人如就
      共有土地已訂有分管契約者，對各分管部分即有單獨使用
      、收益之權，其將分管部分出租他人，自無須得其餘共有
      人之同意，該全體共有人尤不得指承租人為無權占有而請
      求返還土地（最高法院93年上字第1045號、93年上字第74
      0號、98年臺上字第1087號判決意旨參照）。查本件原告
      或係林子卿之繼承人，或係自因買賣關係而取得系爭土地
      之應有部分，業如前述，惟原告於因繼承或買賣而取得系
      爭土地之所有權時，被告所有系爭房屋均已坐落系爭土地
      上如附圖所示之位置等情，亦為兩造所不爭執，復據本院
      另案97年度訴字第2434號分割共有物事件審理時經承辦法
      官勘驗現場屬實，並囑託臺北縣三重地政事務所將被告占
      用系爭土地之範圍及面積詳為測量後繪製土地複丈成果圖
      ，此有97 年度訴字第2434號民事判決、土地複丈成果圖
      即附圖各1 份附卷可稽，是原告於因繼承或買賣而取得系
      爭土地之應有部分所有權時，縱非明知，惟依其客觀情形
      ，亦應係可得而知分管契約存在，則依上開說明，原告自
      應受上開分管契約之拘束，而不得指被告為無權占有而請
      求返還系爭土地。故原告主張被告無權占用原告共有之系
      爭土地建屋使用，而依民法第767條前段、第821條規定，
      如訴之聲明所示請求被告應將地上物即系爭建物拆除，將
      土地騰空返還予原告與共有人全體，及依民法第179條及
      土地法第105 條準用第97條規定，請求被告於占用期間相
      當於租金之不當得利金額如附表所示等語，即屬無據，尚
      不可採。
五、從而，原告依民法第767條前段、第821條、第179條及土地
    法第105條準用第97條規定，請求：1.被告酉○○應將坐落
    系爭土地上如附圖K部分之房屋（門牌：臺北縣三重市○○○路37巷4號）拆除，並將土地返還予原告及全體共有人；
    並應分別給付原告子○○、卯○○、寅○○、癸○○及壬○○如附表6所示之金額；2.被告戊○○應將坐落系爭土地上
    如附圖J部分之房屋（門牌：臺北縣三重市○○○路37巷6號
    ）拆除，並將土地返還予原告及全體共有人；並應分別給付
    原告子○○、卯○○、寅○○、癸○○及壬○○如附表7所
    示之金額。被告丑○○應自附圖J部分房屋占用之基地遷出
    ，並將該部分土地返還原告及全體共有人；3.被告午○○應
    將坐落系爭土地上如附圖I部分之房屋（門牌：臺北縣三重
    市○○○路37巷6之1號）拆除，並將土地返還予原告及全體
    共有人；並應分別給付原告子○○、卯○○、寅○○、癸○○及壬○○如附表8所示之金額。被告巳○○應自附圖I部分
    房屋占用之基地遷出，並將該部分土地返還原告及全體共有
    人；4.被告乙○○應將坐落系爭土地上如附圖H部分之房屋
    （門牌：臺北縣三重市○○○路37巷8號）拆除，並將土地
    返還予原告及全體共有人；並應分別給付原告子○○、卯○○、寅○○、癸○○及壬○○如附表9所示之金額。被告丙○○、甲○○、辰○○應自附圖H部分房屋占用之基地遷出
    ，並將該部分土地返還原告及全體共有人；5.被告庚○○、
    己○○應將坐落系爭土地上如附圖G部分之房屋（門牌：臺
    北縣三重市○○○路37巷10號）拆除，並將土地返還予原告
    及全體共有人；並應分別給付原告子○○、卯○○、寅○○
    、癸○○及壬○○如附表10所示之金額；6.被告申○○應將
    坐落系爭土地上如附圖B部分之房屋（門牌：臺北縣三重市
    ○○○路37巷18號，稅籍編號Ｚ00000000000）拆除；並應分
    別給付原告子○○、卯○○、寅○○、癸○○及壬○○如附
    表11所示之金額。被告張盈綺應自附圖B部分房屋占用之基
    地遷出，並將該部分土地返還原告及全體共有人，為無理由
    ，應予駁回。至原告之訴既經駁回，其假執行之聲請即失所
    附麗，應併予駁回。
六、本件事證已臻明確，兩造其餘攻擊、防禦方法及舉證，經本
    院審酌後，認對於判決結果均無影響，爰不一一論述，併此
    指明。
七、訴訟費用之依據：民事訴訟法第78條、第85條第1 項。
中    華    民    國    99    年    9     月    30    日
                  民事第三庭    法  官  邱靜琪
以上正本係照原本作成
如對本判決上訴，須於判決送達後20日內向本院提出上訴狀。如
委任律師提起上訴者，應一併繳納上訴審裁判費。
中    華    民    國    99    年    9     月    30    日
                                書記官  鄭美莉

司法院資訊處製作；財團法人民間司法改革基金會備份。
